【裁判字號】    97,簡上,6
【裁判日期】    970617
【裁判案由】    傷害
【裁判全文】
臺灣宜蘭地方法院刑事判決               97年度簡上字第6號
上  訴  人
即  被  告  丙○○
                    指定送達處.
上列上訴人即被告因傷害案件，不服本院簡易庭於中華民國96年
12月31日所為96年度羅簡字第412 號第一審判決（聲請簡易判決
處刑案號：96年度偵字第4134號），提起上訴，本院合議庭為第
二審判決如下：
    主  文
上訴駁回。
    事  實
一、丙○○與甲○○同任職於元智汽車股份有限公司（以下簡稱
    ：元智公司）擔任汽車銷售代表，2人於民國96年4月11日晚
    間某時許，在宜蘭縣五結鄉○○路○段266號元智公司羅東營
    業處，因購車客戶之歸屬發生口角，竟相互基於傷害他方身
    體之犯意，先由甲○○徒手推倒丙○○，丙○○起身後即上
    前與甲○○相互拉扯、推打，在旁之乙○○、李育航、楊林
    煌見狀乃上前勸架，由乙○○拉開丙○○，李育航拉開甲○○，楊林煌則立於丙○○與甲○○中間欲隔開2 人，詎甲○○又趁丙○○被架住之際，以腳踹踢丙○○，致丙○○受有
    頸部擦傷、胸部挫傷、頭部外傷之傷害（甲○○所涉傷害部
    分，業由本院96年度羅簡字第234號判決判處拘役20 日），
    甲○○則受有左臉及右手中指挫傷之傷害。
二、案經甲○○訴請臺灣宜蘭地方法院檢察署檢察官偵查起訴。
    理  由
一、訊據被告丙○○固坦承有於上開時、地，因購車客戶歸屬問
    題與甲○○發生爭執等情，惟矢口否認有何傷害甲○○之行
    為，辯稱：甲○○將伊推倒後，乙○○、楊林煌等人就上來
    勸架，甲○○趁機上前再踢伊一腳就走了，乙○○攔著伊，
    伊根本沒有機會打到甲○○云云，然告訴人甲○○於偵查中
    指述稱：伊與被告因購車客戶歸屬問題發生爭執，伊先把被
    告推倒在地，被告站起來後用言語刺激伊，伊很生氣想再接
    近打被告，後來乙○○、楊林煌、李育航出來勸架，李育航
    從後面抱住伊，被告有打到伊肚子、臉及右中指等語；於本
    院審理時再證稱：當時伊先推倒被告，被告也有動手打伊左
    邊的臉、肚子及右中指指甲斷裂，是伊被抱住後還想接近被
    告，被告就有打到伊的臉，並捉伊的手，造成指甲斷掉，伊
    的傷是推倒被告之後才發生的等語；證人乙○○於檢察事務
    官前亦陳稱：伊聽到被告與甲○○在爭吵，就從展示室跑出
    來，看到被告與甲○○相互拉扯、推擠，李育航把甲○○架
    住，伊則拉開被告，楊林煌也在場幫忙架開被告與甲○○，
    但被告一直要找甲○○理論，被告與甲○○應該是互毆，有
    互相抓臉及身體，伊看到時2人是互相拉扯、推擠，所以2人
    才都受傷等語；證人楊林煌於檢察事務官前同稱：伊聽到被
    告與甲○○發生爭吵後，就從展示室跑出來，看到被告與甲○○相互拉扯、推擠，李育航從旁邊跑出來把甲○○架住，
    伊與乙○○則擋在中間，防止被告與甲○○繼續拉扯，伊有
    看到被告與甲○○相互拉扯、互推等語，互核在場證人所言
    均大致相符，復有甲○○之驗傷診斷書1 紙在卷可參，是被
    告犯行堪予認定。證人即被告之妻子張黎華雖於檢察事務官
    前陳述稱：被告沒有打甲○○，也沒有與甲○○相互拉扯、
    推擠身體，是甲○○踢被告腰部，被告跌倒後，楊林煌、乙○○將被告扶起，李育航則抓住甲○○，甲○○還想打被告
    ，伊遂告訴甲○○說再打就要告，所以大家才離開云云，然
    與前開證人所述情節迥異，復無從說明倘被告確未曾與甲○○相互拉扯、推打，則甲○○傷勢何來，是其所述應係袒護
    被告之詞，應不可採，況證人乙○○於本院審理時已詳證稱
    ：伊看到被告跌倒後起來，繼續與甲○○發生衝突，所以上
    前將兩人拉開，伊於偵查中所述有看到二人相互推扯、拉擠
    等情均實在，伊就是有看到這些互相捉臉及互推的動作，才
    會上前攔阻，如果2 人沒有再近身衝突，伊也沒有過去的必
    要，被告說沒有碰到甲○○是不可能的，不然2 人怎麼都會
    受傷，伊確實是看到被告、甲○○2 人有肢體衝突等語，益
    徵被告所辯及證人張黎華所言之不可採。綜上，被告傷害犯
    行明確，應依法論科。
二、核被告所為係犯刑法第277條第1項之傷害罪。原審以被告犯
    行明確，依刑事訴訟法第449條第1項前段、第454條第2項，
    刑法第277條第1項、第41條第1項前段，刑法施行法第1 之1
    條第1項、第2 項前段，中華民國九十六年罪犯減刑條例第2
    條第1項第3款、第7條、第9條之規定，並審酌被告犯罪動機
    、目的、手段、所生危害及犯後態度等情狀，就被告之傷害
    犯行判處拘役20日，減刑為10日，並諭知易科罰金之折算標
    準，認事用法均無違誤。被告雖上訴否認犯行，然其犯行之
    明確已如前述，其上訴意旨為無理由，應予駁回。
據上論斷，依刑事訴訟法第455 條之1第1項、第3項、第368條，
判決如主文。
本案經檢察官張立言到庭執行職務。
中     華     民     國  97  年    6    月     17     日
                     刑事第二庭審判長法  官  黃永勝
                                     法  官  鄭貽馨
                                     法  官  楊坤樵
以上正本證明與原本無異。
本件不得上訴。
                                     書記官  謝佩欣
中    華    民    國    97    年    6    月    18    日
附錄本案論罪科刑法條全文：
中華民國刑法第277條
傷害人之身體或健康者，處 3 年以下有期徒刑、拘役或 1 千元
以下罰金。
犯前項之罪因而致人於死者，處無期徒刑或 7 年以上有期徒刑；
致重傷者，處3年以上10年以下有期徒刑。


司法院資訊處製作；財團法人民間司法改革基金會備份。
